# 养老行业政府补贴是政府补助还是营业收入

提问人：wjbld 时间：2019-09-10 22:18:52
企业受当地街道办事处委托，对街道所属的综合养老服务中心、老年人日间照料中心进行运营管理。运营期间企业方自负盈亏，街道方零租金提供服务场所及基本设施，街道方不向企业方支付服务对价，只协助企业方向当地有关民政部门申请政府补贴。根据各级政府有关部门文件规定，需要对养老服务机构的运营方进行运营评估，运营满 1 年后，经评估达到要求的给予运营方运营补贴。如无法取得政府补贴，企业方仅凭少量的市场化收费服务是无法维持运营的，必须取得政府补贴后才能保持项目盈利。就此案例，向陈版及其他老师请教，作为企业方，如运营后取得了政府有关部门的运营补贴，会计上是属于政府补助还是营业收入？如满足收入确认条件，那运营期间的已发生的运营费用是递延到收入确认的时候对应结转成本还是当期即确认管理费用？

回答人：chenyiwei
参考《财政部关于做好执行企业会计准则的企业 2012 年年报工作的通知》（财会[2012]25 号）：企业与政府发生交易所取得的收入，如果该交易具有商业实质，且与企业销售商品或提供劳务等日常经营活动密切相关的，应当按照《企业会计准则第 14 号——收入》的规定进行会计处理。在判断该交易是否具有商业实质时，应考虑该交易是否具有经济上的互惠性，与交易相关的合同、协议、国家有关文件是否已明确规定了交易目的、交易双方的权利和义务，如属于政府采购的，是否已履行相关的政府采购程序等。
就本案例，建议考虑以下因素：
1 、企业与当地街道办事处签订的受托运营合同是否对需提供服务的数量和质量、服务对象、收费标准等作出明确约定，而受到政府管制的收费标准是不可能弥补该等数量和质量的服务要求所需发生的合理成本的；
2 、补贴的申请条件、程序和拨付方，补贴拨付方和作为委托方的街道办之间的关系；
3 、补贴金额的计算方法，是否与所完成的服务数量直接挂钩，例如安扎奥完成的每单位服务工作量予以定额补贴；
4 、补贴款的拨付途径，是直接拨付给企业还是通过街道办（委托方）拨付；
5 、相关的财政资金管理办法是否明确款项的性质为政府购买服务；是否作为政府采购项目履行了相关的招投标等程序。
但无论如何，运营期内发生的运营成本均在发生时计入主营业务成本，不能递延。